【裁判字號】    89,訴,439
【裁判日期】    890809
【裁判案由】    違反毒品危害防制條例
【裁判全文】
臺灣基隆地方法院刑事判決                          八十九年度訴字第四三九號
    公  訴  人  臺灣基隆地方法院檢察署檢察官
    被      告  甲○○
右列被告因違反毒品危害防制條例案件，經檢察官提起公訴 (八十九年度偵字第二五
二四號），本院判決如左：
    主  文
甲○○轉讓第二級毒品，處有期徒刑陸月。含第二級毒品安非他命殘渣之塑膠袋貳只
沒收銷燬之，吸食器壹支沒收。
    事  實
一、甲○○於民國八十八年十二月底，在基隆市○○街六十四之四號五樓住處，除自
    己施用第二級毒品安非他命外，另無償轉讓其所有之第二級毒品安非他命供江培
    瑜（甲○○、江培瑜施用毒品部分，另由台灣基隆地方法院檢察署檢察官聲請本
    院裁定送觀察、勒戒）施用。嗣於八十九年三月八日晚間九時許，經警方持台灣
    基隆地方法院檢察署檢察官簽發之搜索票至其上開住處搜索而查獲，並扣得甲○
    ○所有內含第二級毒品安非他命殘渣之塑膠袋二只及供施用安非他命之吸食器一
    支。
二、案經台灣基隆地方法院檢察署檢察官自動檢舉偵查起訴。
    理  由
一、右開事實，業據被告甲○○於偵查中坦承不諱，核與證人江培瑜於偵查中之證詞
    相符，且有如事實欄第一項所述之安非他命殘渣袋及吸食器等扣案足憑，堪信被
    告於偵查中之自白為真實。雖被告嗣後於本院審理時翻異前詞，否認有轉讓第二
    級毒品安非他命供江培瑜施用之犯罪事實，辯稱江培瑜至其住處施用之安非他命
    ，係江培瑜自己帶來的，伊沒有轉讓安非他命給江培瑜施用云云。
二、經查，被告於偵查中供稱：「他（指江培瑜）有來吸安，我並有與他一起吸，我
    有提供一次安非他命給他吸。」等語，證人江培瑜亦證稱：「八十八年十二月底
    去過（甲○○住處），與甲○○一起吸安非他命，安非他命是甲○○提供的，共
    吸了二次。（吸食器及安非他命）是甲○○的，我並未帶安非他命去他家。」（
    見八十九年度偵字第一八九四號偵查卷八十九年六月十五日訊問筆錄）。查被告
    與江培瑜係朋友關係，彼此間並無任何過節，江培瑜曾至被告住處與被告一起施
    用安非他命，此為被告與江培瑜所承認，衡情江培瑜應無誣攀被告提供安非他命
    供其施用之理。況上開內含安非他命之殘渣袋及吸食器係在被告房間內查獲之事
    實，亦據被告之父張憲正於警訊中證明屬實，是江培瑜所為安非他命及吸食器等
    均為被告所有，被告以安非他命無償轉讓供其施用之證詞，應堪信為真實，被告
    轉讓第二級毒品安非他命之事證明確，犯行堪以認定。
三、核被告所為，係犯毒品危害防制條例第八條第二項之轉讓第二級毒品罪。爰審酌
    被告係無償提供第二級毒品供朋友施用及其犯罪之動機、目的、方法、所生損害
    、犯罪後態度等一切情狀，量處如主文所示之刑。扣案含有第二級毒品安非他命
    殘渣之塑膠袋二只係違禁物，依法宣告沒收銷燬之，吸食器一支，係被告甲○○
    所有供施用毒品之器具，亦應宣告沒收。
據上論斷，應依刑事訴訟法第二百九十九條第一項前段、毒品危害防制條例第八條第
二項、第十八條第一項前段、刑法第十一條前段、第三十八條第一項第二款，判決如
主文。
本案經檢察官周慶華到庭執行職務
中    華    民    國      八十九      年      八      月      九        日
                                  臺灣基隆地方法院刑事第三庭
                                      法  官  陳培仁
右正本證明與原本無異。
如不服本判決，應於判決送達後十日內向本院提出上訴狀( 應附繕本 )，上訴於臺灣
高等法院。
                                    書記官   張堅國
中    華    民    國      八十九      年      八      月      十二      日
附錄本案論罪科刑法條全文
毒品危害防制條例第八條第二項
轉讓第二級毒品者，處六月以上五年以下有期徒刑，得併科新台幣七十萬元以下罰金
。


司法院資訊處製作；財團法人民間司法改革基金會備份。
